Inventaris van het archief van prof. mr. dr. G.W.J. Bruins [levensjaren 1883-1948], (1852) 1895-1948 (1953)
Nationaal Archief, Den Haag
- Stukken afkomstig van G.W.J. Bruins., I
  - BIJZONDER., B
    - WERKZAAMHEDEN OP FINANCIEEL-ECONOMISCH EN JURIDISCH GEBIED., III
      - STUKKEN BETREFFENDE NEVENFUNCTIES EN LIDMAATSCHAPPEN VAN VERENIGINGEN., B
        - NATIONAAL., 1
          - COMMISSARIS EN LID VAN DE RAAD VAN BESTUUR VAN BANKEN EN ANDERE BEDRIJVEN., e
            - Koninklijk Commissaris bij de Nederlandsche Bank., 1
              - Verzamelde stukken.
                - Jaarverslag over 1932 van de Nutsspaarbank te 's-Gravenhage. Gedrukt., 1933; 639; 1 deeltje
                - "De vooruitzichten onzer openbare financiën", tekst van een beschouwing van mr dr A. van Doorninck, thesaurier-generaal van het ministerie van Financiën, Gestencild., 20 september 1932; 640; 1 stuk
                - Verslag van de bank over het boekjaar 1944/1945. Gedrukt. Opgesteld in., 1946; 641; 1 deeltje
            - Commissaris van de Zeeuwsche Hypotheekbank., 2
              Bruins werd benoemd tot commissaris op 2 mei 1927
              - Briefwisseling betreffende zijn benoeming en werkzaamheden., 1927-1930, 1932, 1941, 1942, 1944; 642; 1 omslag
            - Commissaris van de Nederlandsche Gist- en Spiritusfabriek N.V., 3
              Bruins werd benoemd tot commissaris op 10 mei 1928
              - Briefwisseling betreffende zijn benoeming en werkzaamheden., 1928-1946; 643; 1 omslag
              - Stukken betreffende de vergaderingen van de raad van commissarissen., 1928-1938, 1941-1945; 644; 1 omslag
              - Jaarverslagen over 1928, 1939-1942 en 1945. Gedrukt. Opgesteld in, 1929, 1940-1943 en 1946; 645; 4 katernen en 2 stukken
              - Jaarverslag over 1928 van de Vereeniging tot behartiging van de belangen van het personeel in vaste dienst der Nederlandsche Gist- en Spiritusfabriek, bedrijf te Delft. Gedrukt., 646; 1 katern
              - Stukken betreffende statutenwijzigingen., 1929, 1935, 1936, 1942; 647; 1 omslag
              - Jaarverslag over 1931 van de door het bedrijf opgerichte stichting "Gezinszorg", uitgebracht aan de commissarissen. Getypt. Met bijlagen., 1932; 648; 1 omslag
              - Verslagen over de boekjaren 1932, 1940 en 1942 van de stichting "Fonds voor Invaliditeits- en Ouderdomspensioenen", bijlagen bij de respectieve jaarverslagen van de Vereeniging tot behartiging van de belangen van het personeel in vaste dienst der Nederlandsche Gist- en Spiritusfabriek, bedrijf te Delft. Gedrukt., 649; 3 katernen
              - Verzamelde stukken.
                - Reglement der Instelling tot beheer en administratie van aandeelen op naam der naamloze vennootschap Nederlandsche Gist- en Spiritusfabriek, gevestigd te Delft. Gedrukt., 1922; 650; 1 katern
                - Jaarverslag van de fabriek over 1924, opgesteld in 1925., 651; 1 katern
                - Afleveringen van "De Fabrieksbode", weekblad uitgegeven door het bedrijf in samenwerking met andere Delftse bedrijven., 1929-1937; 652; 8 stukken
                - Menukaart van het diner ter gelegenheid van het 60-jarig bestaan van de fabriek., 1930; 653; 1 stuk
                - Reclamefolders en brochures, uitgegeven door de fabriek. Gedrukt., 1940-1941; 654; 1 omslag
            - Commissaris van de Twentsche Bank., 4
              Bruins was commissaris van de bank tot 19 juli 1946
              - Briefwisseling., 1943-1946; 655; 1 omslag
              - Notulen van de jaarlijkse algemene vergadering van aandeelhouders. Gestencild., 1944; 656; 1 stuk
              - Maandstaten van de bank. Gedrukt., 1944; 657; 4 stukken
              - Verzamelde stukken.
                - Statuten van de bank. Gedrukt., 1940; 658; 1 katern
                - Artikel van een onbekend auteur over Engelands oorlogsfinanciering. Gestencild., 1944; 659; 1 stuk
                - Artikel van een onbekend auteur over de grondslagen voor de wereldbank. Gestencild., 1944; 660; 1 stuk
            - Commissaris van de Overijsselsche Hypotheekbank., 5
              - Stukken betreffende zijn werkzaamheden als commissaris., 1943, 1945; 661; 1 omslag
            - Commissaris en Lid van de Raad van Bestuur van de K.L.M., 6
              Bruins werd benoemd tot commissaris op 29 april 1946. Hij was tevens lid van de Raad van Bestuur en daardoor lid van de Raad van Beheer van het pensioenfonds
              - Commissaris.
                - Ingekomen brief van de K.L.M., waarin de benoeming van Bruins tot lid van de Raad van Commissarissen wordt meegedeeld., 1946; 662; 1 stuk
              - Lid van de Raad van Bestuur.
                - Ingekomen brieven., 1943, 1945, 1946; 663; 3 stukken
          - DOCENT., f
            - Docent handelspolitiek aan de Volksuniversiteit van 's-Gravenhage., 1
              - "Handelspolitiek", samengevatte tekst van een serie voordrachten voor de volksuniversiteit. Gedrukt., 1917; 664; 4 stukken
              - Verzamelde stukken.
                - "De socialistische theorie", samengevatte tekst van een serie voordrachten van prof. mr D. van Blom voor de volksuniversiteit. Gedrukt., 1917; 665; 1 omslag
            - Privé-docent economie van koningin Wilhelmina., 2
              - Briefwisseling met de secretarie van de koningin., 1919, 1920; 666; 1 omslag
              - Tekst van een serie voordrachten van Bruins voor de koningin over economische vraagstukken. Met bijlagen., 1919, 1920; 667; 1 omslag
              - Besluit van 27 april 1920 tot benoeming van Bruins tot Commandeur in de Huisorde van Oranje. Met geleidebrief en statuten van de orde., 668; 2 stukken en 1 deeltje
            - Docent handelspolitiek aan de Volksuniversiteit van Amsterdam., 3
              - Ingekomen brieven van de Volksuniversiteit te Amsterdam betreffende een verzoek tot het houden van een serie voordrachten over handelspolitieke stromingen., 1920; 669; 2 stukken
              - "Handelspolitieke stromingen van dezen tijd", samengevatte tekst van een serie voordrachten van Bruins voor de volks- universiteit. Gestencild. Met aantekeningen., 1920; 670; 2 stukken
            - Docent economie aan de Hoogere Marine Krijgsschool., 4
              - Briefwisseling betreffende zijn beno8ming en werkzaamheden., 1921-1924, 1930-1932, 1937; 671; 1 omslag
              - Aantekeningen voor en teksten van zijn colleges voor de school., 1933-1938; 672; 1 omslag
          - OVERIGE NEVENFUNCTIES., g
            - Secretaris/penningmeester van de Commissie Huldeblijk Oppenheim., 1
              Samenstelling van de Commissie: mr L.J. Plemp van Duiveland, voorzitter, prof. Bruins, secretaris, mr Ch.M.A. Anema, mr R.V. Bakker, mr J.J. Belinfante, prof. mr D. van Blom, mr Ch.M.A. Bijleveld, mr E.C. van Dorp, jhr. mr W.J.M. van Eysinga, jhr.mr C. Feith, mr J.P. Fockema Andreae, mr J. van Gelein Vitringa, mr G.G. van der Hoeven, mr J.B. Kan, mr S.J.R. de Monchy, mr J.A.N. Patijn, mr A.J. van Royen, prof. mr A.A.H. Struycken, mr J.H. Telders, mr J. Wolterbeek Muller
              - Stukken betreffende zijn werkzaamheden in verband met het aan prof. mr J. Oppenheim bij diens aftreden als hoogleraar in 1907 door een aantal van zijn oud-leerlingen aangeboden huldeblijk., 1907 en z.d; 673; 5 stukken
            - Lid van de redactiecommissie van het aan prof. Oppenheim op diens 70ste verjaardag uit te reiken boekwerk over Nederlands en administratief recht., 2
              Samenstelling van de Commissie: prof. mr P.J.M. Aalberse, prof. mr A. Anema, prof. mr D. van Blom, mr J.J. Boasson, prof. mr H.W.C. Bordewijk, prof. Bruins, prof. jhr. mr W.J.M. van Eysinga, mr J.P. Fockema Andreae, mr J. van Gelein Vitringa, jhr. mr W.D. de Jonge, mr J.B. Kan, mr S.J.R. de Monchy, mr L.A. Nypels, mr H. Reuyl, prof. mr A.A.H. Struycken, prof. mr C. van Vollenhoven, mr C.W. de Vries en mr J. Wolterbeek Muller
              - Stukken betreffende zijn werkzaamheden in verband met het aan prof. mr J. Oppenheim op diens 70ste verjaardag aangeboden boekwerk over Nederlands en administratief recht, samengesteld door een aantal van zijn oud-leerlingen., 1918, 1919; 674; 1 omslag
            - Lid van de Commissie, belast met het afnemen van het examen voor de benoembaarheid tot gezantschapssecretaris der tweede klasse., 3
              - Stukken betreffende zijn werkzaamheden in de commissie., 1937, 1938; 675; 1 omslag
            - Lid van het Comité voor verzet, orde en recht (later Comité voor orde en recht)., 4
              Na de oorlog was de zorg van het comité gericht op de strijd voor orde en recht in de moeilijke overgangstijd tussen het verdrijven van de bezetter en het weer normaal functioneren van de Nederlandse rechtsstaat. Het comité kantte zich m.n. tegen de financiële verkwistingen en het onrecht bij de "zuiveringen"
              Het werd gevormd door: Militairen: W.J.C. Schuurman, voorzitter, M. Boerstra, G.A. Scheffer, L.F. Duymaer van Twist, J.C. Roelofsen (secretaris) jhr. B.W. Sickinghe, J.J.D.H. Verschoor, H.W. Tilanus, ir L.B. van Dijk, N.F. Epkema, C. Kloos. Burgers: J.W. van de Akker, mr C.C. Bicker Caarten, prof. Bruins, P.R. Douwes, mr T.A. van Dijken, dr J.G. van Gelder, jhr. mr M. van der Goes van Naters, M.J. Harts, F.J. Heeris, dr P.J. Idenburg, C.J. van Kempen, K. ter Laan, P. Schotte, prof. dr B. Schrieke, ir J. Vet
              - Stukken betreffende zijn werkzaamheden in het comité., 1944, 1945; 676; 3 stukken
            - Lid van de Commissie tot oprichting van het tijdschrift "Openbare Financiën"., 5
              Kort na het einde van de oorlog nam dr J.A. Monod de Froideville het initiatief tot de oprichting van een tijdschrift voor openbare financiën. Op zijn verzoek verklaarden zich bereid in de commissie zitting te nemen: prof. dr P.J.A. Adriani, prof. Bruins, prof. mr H.J. Hellema, prof. mr J.G. Koopmans, prof. mr P. Lieftinck, mr P.J. Oud, dr M.J. Prinsen
              - Stukken betreffende zijn werkzaamheden in de commissie., 1945, 1946; 677; 1 omslag
        - INTERNATIONAAL., 2
          - LID VAN COLLEGES VAN ADVIES EN BIJSTAND, INGESTELD DOOR DE VOLKENBOND EN REGERINGEN., a
            - Commissie ter voorbereiding van de Internationale Financiële Conferentie van de Volkenbond te Brussel, 1920., 1
              In haar vergadering van 11-13 februari 1920 werd door de Volkenbondsraad een resolutie aangenomen, waarbij besloten werd een financiële conferentie te doen plaatsvinden ter bestrijding van de toenmalige crisis op monetair en financieel gebied
              Op uitnodiging van het secretariaat van de Volkenbond vormde Bruins tezamen met prof. A.C. Pigou en prof. G. Cassel een commissie ter voorbereiding van de conferentie, Zij schreven elk afzonderlijk een memorandum over de economische situatie op dat moment en stelden gezamenlijk een aantal aanbevelingen op met betrekking tot economische aangelegenheden van direkt praktisch belang
              De conferentie zelf werd in september en oktober 1920 te Brussel gehouden
              - Briefwisseling. Met bijlagen., 1920, 1921; 678; 1 omslag
              - Vergaderstukken van de vijfde vergadering van de commissie., 1920; 679; 1 omslag
              - Memorandum van Bruins betreffende de vraagstukken, voorgelegd aan de Internationale Financiële Conferentie te Brussel. In het Engels en het Nederlands. Met concepten. Gedrukt en getypt., 1920; 680; 1 omslag
              - Artikelen en teksten van of aantekeningen voor redevoeringen.
                - "De Internationale Financiële Conferentie", artikel in de "Nieuwe Rotterdamsche Courant", 22 april 1920. Met concept, (1920). Getypt, geschreven en gedrukt., 681; 2 stukken
                - Artikel voor "Economisch-Statistische Berichten" over de resultaten van de conferentie. Concept. Geschreven., 1920; 682; 1 stuk
              - Verzamelde stukken.
                - Kranteknipsels over de conferentie., 1920; 683; 1 omslag
                - Kranteknipsel en tijdschriftartikelen betreffende de financieel-economische situatie in de wereld. In het Nederlands, Duits en Engels., 1920; 684; 1 omslag
            - Commissie van deskundigen ter bestudering van de kwestie der dubbele belasting., 2
              Het vraagstuk van dubbele belasting werd urgent na de snelle toename der belastingen ten gevolge van de Eerste Wereldoorlog. Een oplossing zou een gunstige invloed hebben op de internationale handel en op de kapitaalsverplaatsing tussen de landen onderling
              Tijdens de Conferentie van Brussel in 1920 werd besloten, dat onderzocht moest worden, hoe de bezwaren van dubbele belasting konden worden opgeheven. Het Financieel Comité van de Volkenbond droeg in 1923 vier erkende deskundigen op belastinggebied, de professoren Bruins, Einaudi en Edwin R.A. Seligman en Sir Josiah C. Stamp, op de economische gevolgen van de dubbele belasting, zowel uit het oogpunt van billijke verdeling der fiscale lasten als uit oogpunt van de invloed op de economische betrekkingen en het vrije kapitaalverkeer, te bestuderen
              Als resultaat van hun studie verscheen in 1923 een rapport, dat in handen werd gesteld van een commissie, die de praktische mogelijkheden van de door de theoretici gegeven aanbevelingen nader moest onderzoeken
              - Briefwisseling., 1921-1923; 685; 1 pak
              - Eindrapport van de commissie, aangeboden aan het Financieel Comité van de Volkenbond. In het Engels en Frans. Met concepten., 1923; 686; 1 omslag
              - Verzamelde stukken.
                - Volkenbondspublikaties over de kwestie van dubbele belasting. In het Engels en Frans. Gestencild., 1922-1924; 687; 1 pak
                - Kranteknipsels en tijdschriftartikelen over de kwestie van dubbele belasting., 1922-1923; 688; 1 omslag
            - Subcommissie voor Landbouwcredieten, ingesteld door de Studiecommissie voor een Europese Unie van de Volkenbond., 3
              Op 31 maart 1931 werd Bruins benoemd tot afgevaardigde van de Nederlandse regering in de commissie
              In twee zittingen, van 20-22 april en 13-14 mei 1931, werd door de commissie een plan tot oprichting van een Internationale Landbouwhypotheekbank, dat was uitgewerkt door een delegatie van het Financieel Comité van de Volkenbond onder voorzitterschap van de Nederlander C.E. ter Meulen, behandeld en na de nodige wijzigingen goedgekeurd
              Het plan had tot doel door het mogelijk maken van goedkope hypothecaire kredieten de lasten te verlichten, die op de producenten van landbouwprodukten drukten, hun exploitatiekosten te verminderen en zodoende de koopkracht van de boerenstand in de Oost-Europese landen te verhogen, hetgeen ook aan de industrie in de West-Europese landen ten goede zou komen
              23 Europese mogendheden ondertekenden het plan in de zomer van 1932 maar het zou nooit worden uitgevoerd, omdat het benodigde kapitaal onder invloed van de economische crisis niet bijeengebracht kon worden
              - Briefwisseling., 1931; 689; 1 omslag
              - Notulen van de vergaderingen van de subcommissie. In het Engels en Frans. Gestencild., 1931; 690; 1 pak
              - Vergaderstukken. In het Engels en Frans. Gestencild, gedrukt., 1931; 691; 1 omslag
              - Verzamelde stukken.
                - Kranten en kranteknipsels betreffende de oprichting van een Internationale Landbouwhypotheekbank., 1931; 692; 1 omslag
            - Centrale Commissie voor de Rijnvaart (Commission Centrale pour la Navigation au Rhin)., 4
              Onderwerp van bemoeiing van de commissie was toentertijd de scheepvaart op de Rijn van Bazel tot open zee (volgens de gebruikelijke route: ook Waal en Lek dus), en op de waterwegen van Gorkum naar de Oosterschelde (i.v.m. de scheepvaart naar Antwerpen)
              De commissie was samengesteld uit delegaties van België, Duitsland, Frankrijk, Groot-Brittanië, Nederland, Italië en Zwitserland. Bruins werd benoemd tot lid van de Nederlandse delegatie (Rijnvaartcommissaris) bij K.B. van 10 november 1931 nr. 32, op voordracht van de minister van Buitenlandse Zaken. De overige leden van de Nederlandse delegatie waren: dr A.G. Kröller (hoofd), mr C.E.M. Schaepman (secretaris) ir F.L. Schlingemann en mr dr J.H.R. Sinninghe Damsté. Bruins was tevens voorzitter van de subcommissie, die zich bezig hield met fiscale kwesties (o.a. dubbele belasting): het Comité Financier
              In zijn kwaliteit van Rijnvaartcommissaris werd hij bij K.B. van 9 februari 1933 nr. 169 op voordracht van de ministers van Buitenlandse Zaken en Waterstaat benoemd tot bijzitter voor Nederland voor geschillen inzake doorvoer en verkeer, bedoeld in art. 27 van het statuut van het Permanente Hof van Internationale Justitie
              Wegens het in de openbaarheid geraken van door Bruins in vertrouwen gedane uitspraken betreffende het ontwerp van de herziene Rijnvaartacte, was hij genoodzaakt zijn ontslag aan te bieden, dat hem op 12 september 1933 verleend werd
              - Lid van de Commissie in pleno.
                - Briefwisseling betreffende zijn benoeming en werkzaamheden., 1931-1933; 693; 1 omslag
                - Stukken betreffende zijn aftreden., 1933, 1934; 694; 1 omslag
                - "Projet de Convention revisée pour la Navigation du Rhin, adopté en première lecture", concept van de herziening van de Acte van Mannheim betreffende de Rijnscheepvaart, door de commissie in eerste lezing vastgesteld. Gedrukt., 1932; 695; 1 deel
              - Voorzitter van het Comité Financier.
                De commissie werd ingesteld in november 1931 voor de herziening van artikel vijf van het gerevideerde ontwerp van de Rijnscheepvaartacte, behelzende het vraagstuk van de dubbele belasting
                - Stukken betreffende zijn werkzaamheden in de subcommissie., 1931-1932; 696; 1 omslag
              - Bijzitter voor Nederland voor geschillen inzake doorvoer en verkeer, bedoeld in artikel 27 van het statuut van het Permanente Hof van Internationale Justitie.
                - Koninklijk Besluit van 6 februari 1933, waarbij Bruins als Rijnvaartcommissaris wordt benoemd tot bijzitter. Met begeleidende brief., 697; 2 stukken
                - Verzamelde stukken.
                - Afleveringen van een weekblad, waarvan de naam niet blijkt, betreffende de verhouding en het verdrag tussen Nederland en België., 1924-1926; 698; 1 omslag
                - Kranteknipsels betreffende het tractaat met België., 1925-1927; 699; 1 omslag
                - Open brief van de Kamer van Koophandel en Fabrieken voor Rotterdam aan de Tweede Kamer over de gevolgen van het in 1925 gesloten en aan de Staten-Generaal ter goedkeuring voorgelegde tractaat met België. Gedrukt. Met gestencilde minuut en kaart van de tracér's van de Maas, Rijn en Schelde., 700; 3 stukken
                - Open brief van het Nationaal Comité van Actie tegen het verdrag met België aan de Tweede Kamer, houdende een beschouwing over het Nederlands-Belgische tractaat. Gedrukt., c. 1926; 701; 1 stuk
                - Open brief van de Kamer van Koophandel en Fabrieken voor Rotterdam aan de Tweede Kamer over de memorie van antwoord van de minister van Buitenlandse Zaken inzake het wetsontwerp tot ratificatie van het tractaat tussen Nederland en België. Gedrukt., 11 juni 1926; 702; 1 stuk
                - "Het gewijzigde verdrag met België - is aanvaarding thans mogelijk?", brochure van het Nationaal Comité van Actie tegen het verdrag met België., 1926; 703; 1 deeltje
                - "Diplomatieke documenten betreffende de herziening der verdragen van 1839", publikatie van het Belgische ministerie van Buitenlandse Zaken. Gedrukt., 1929; 704; 1 deel
                - "Nederland-België. Herziening van het verdrag van 1839. Het Nederlandsche standpunt", artikel van mr J. Zaaijer in het tijdschrift "Pro en Contra"., 1933; 705; 1 deel
            - Comité, dat aan de Studiecommissie voor een Europese Unie van de Volkenbond voorstellen zal moeten doen nopens maatregelen, te nemen voor het herstel van de landen van Midden- en Oost-Europa (Conferentie van Stresa)., 5
              Eén van de besluiten van de Volkenbondsconferentie te Lausanne in 1932 strekte tot het in leven roepen van een commissie, welke aan de Studiecommissie voor een Europese Unie voorstellen zou doen tot het herstel van de Midden- en Oost-Europese landen, en wel in het bijzonder met betrekking tot:
              a) maatregelen om aan de bestaande transfermoeilijkheden van deze landen een eind te maken en, onder de nodige waarborgen, een geleidelijke opheffing van de bestaande stelsels van deviezenrestrictie mogelijk te maken
              b) maatregelen, geschikt om het handelsverkeer van deze landen zowel onderling als met derden te verlevendigen en de moeilijkheden te overwinnen, die voor de agrarische landen van Midden- en Oost-Europa uit de daling van de graanprijzen voortvloeiden, zulks onder algehele reserve van de rechten van derde landen
              Bij beschikking van de minister van Buitenlandse Zaken van 19 augustus 1932 werd Bruins benoemd tot Nederlands vertegenwoordiger in het Comité, dat van 5 tot en met 20 september te Stresa bijeenkwam (de zgn. "Conferentie van Stresa" )
              - Briefwisseling., 1932; 706; 1 omslag
              - Vergaderstukken van de conferentie. In het Frans. Gestencild, gedrukt en geschreven., 1932; 707; 1 pak
              - Notulen van de zittingen der conferentie. In het Frans. Gestencild., 1932; 708; 1 omslag
                Met hiaat
              - Rapport van de Conferentie van Stresa, aangeboden aan de Studiecommissie voor een Europese Unie. In het Frans en Engels. Gedrukt., 1932; 709; 2 katernen
              - "De Conferentie van Stresa" I en II, nota van de hand van Bruins. Doorslagen., 1932; 710; 2 stukken
              - Verzamelde stukken.
                - Kranteknipsels over de conferentie. In het Frans, Duits en Nederlands., 1932; 711; 1 omslag
            - Commissie van deskundigen, belast met het onderzoek en de uitwerking van een plan tot oprichting van een monetair normalisatiefonds., 6
              Op 15 oktober 1932 werd Bruins door de voorzitter van de Volkenbondsraad benoemd tot lid van de commissie
              De uit negen leden bestaande commissie had tot taak een in alle bijzonderheden uitgewerkt plan op te stellen voor het door de Conferentie van Stresa in 1932 aanbevolen gemeenschappelijk fonds voor normalisering van het muntwezen van de meeste Oost-Europese staten. Tevens moest zij advies uitbrengen over de wenselijkheid van een combinatie van het monetair normalisatiefonds met een fonds voor het prijsherstel van graan
              Onder voorzitterschap van dr G. Bachmann kwam de commissie van 26 oktober - l november te Genève bijeen
              - Briefwisseling., 1932; 712; 4 stukken
              - Vergaderstukken van de commissie., 1932; 713; 1 omslag
              - Rapport van de commissie. In het Engels en het Frans. Gedrukt., 1932; 714; 2 katernen
            - Commissie van deskundigen ter bestudering van de financiële en economische situatie in Roemenië., 7
              Eind januari 1934 werd door de Roemeense regering een commissie van drie deskundigen ingesteld om de financiële en economische situatie van Roemenië te bestuderen en de betalingscapaciteit van dat land vast te stellen in een rapport, dat als basis zou dienen voor de onderhandelingen over de betaalbaarstelling van geamortiseerde Roemeense leningen tussen de Roemeense staat en de vertegenwoordigers van de buitenlandse obligatiehouders
              Naast Bruins maakten R. Auboin en E. Hall-Patch deel uit van de commissie
              - Algemene briefwisseling., 1934; 715; 1 omslag
              - Briefwisseling met de Vereeniging voor den Effectenhandel betreffende onderhandelingen van de vereniging met de Roemeense regering inzake de betaalbaarstelling van Roemeense leningen, 1934. Met bijlagen., 1933, 1934; 716; 1 omslag